臺灣臺中地方法院民事裁定
111年度聲字第21號
聲  請  人  劉家良  

代  理  人  黃淑真律師（法律扶助律師）
相  對  人  新鑫股份有限公司

法定代理人  許國興  
上列當事人間請求停止執行事件，本院裁定如下：
    主      文
聲請人供擔保新臺幣壹拾貳萬元或提供財團法人法律扶助基金會
臺中分會出具同額之保證書後，本院110年度司執字第127897號
給付票款強制執行事件對聲請人所為之強制執行程序，於本院11
1年度訴字第239號債務人異議之訴等事件撤回、和解、移付調解
成立、或裁判確定前應暫予停止。
    理      由
一、有回復原狀之聲請，或提起再審或異議之訴，或對於和解為
    繼續審判之請求，或提起宣告調解無效之訴，撤銷調解之訴
    ，或對於許可強制執行之裁定提起抗告時，法院因必要情形
    或依聲請定相當並確實擔保，得為停止強制執行之裁定；發
    票人主張本票係偽造、變造者，於前條裁定送達後20日內，
    得對執票人向為裁定之法院提起確認之訴。發票人主張本票
    債權不存在而提起確認之訴不合於第1項之規定者，法院依
    發票人聲請，得許其提供相當並確實之擔保，停止強制執行
    ，強制執行法第18條第2項及非訟事件法第195條第1、3項分
    別定有明文。所謂必要情形，由法院依職權裁量定之，法院
    為此決定，應就上開所列訴訟在法律上是否顯無理由，以及
    如不停止執行，將來是否難於回復執行前之狀態，及倘予停
    止執行，是否無法防止債務人濫行訴訟以拖延執行，致債權
    人之權利無法迅速實現等各種情形予以斟酌，以資平衡兼顧
    債務人及債權人雙方之利益（最高法院99年度台抗字第973
    號裁定同此見解）。
二、本件聲請人以其已以向本院提起債務人異議之訴為由，聲請
    停止本院110年度司執字第127897號執行事件之強制執行程
    序。經查，系爭執行事件現尚未終結，而聲請人已對相對人
    依強制執行法第14條第2項提起債務人異議之訴，並併請求
    確認相對人持有由聲請人簽發票載發票日為民國107年2月21
    日、票面金額新臺幣（下同）369萬6,900元及自107年7月27
    日起至清償日止，按年息20%加計利息之本票（下稱系爭本
    票）對聲請人之債權不存在，現由本院審理中等情，業經本
    院調取上開執行卷宗及111年度訴字第239號卷宗查閱屬實，
    而前開強制執行程序如不停止，聲請人將受有甚難回復之損
    害，故認確有停止執行之必要。因此，聲請人就上開執行事
    件之強制執行程序，所為停止執行之聲請，即屬有據。
三、法院依強制執行法第18條第2項裁定准許停止強制執行所定
    之擔保金，係備供債權人因停止執行所受損害之賠償，其數
    額應依標的物停止執行後，債權人未能即時受償或利用該標
    的物所受之損害額，或其因另供擔保強制執行所受之損害額
    定之（最高法院87年度台抗字第529號裁定看法同此）。參
    酌相對人聲請強制執行之債權為52萬3,000元，若上述強制
    執行事件停止執行，可能造成相對人受到之最大損害，應係
    前開債權未能提前受償，而受有該債權額依法定利率計算之
    損失。又聲請人併訴請確認相對人持有系爭本票對原告之債
    權不存在，是本案訴訟之標的金額已逾民事訴訟法第466條
    所定數額，屬得上訴第三審事件，至三審終結，其期間推定
    為4年4個月（參照各級法院辦案期限實施要點第2條規定民
    事通常程序第一審審判案件期限1年4個月、民事第二審審判
    案件期限2年、民事第三審審判案件期限1年），則相對人因
    聲請人聲請停止執行所受之損害，應為在該民事訴訟程序進
    行期間，延後取得按法定利率計算之利息損失，計11萬3,31
    7元〔計算式：523,000元×5%×（4＋4/12）年＝113,317元，元
    以下四捨五入〕，復衡酌兩造間本案訴訟事件有因送達、上
    訴或調查證據等其他原因使訴訟遲滯之情事可能存在，致相
    對人未能受償之期間延長，應酌予提高為12萬元，故本院認
    聲請人應供擔保之金額以12萬元為適當。又聲請人曾向財團
    法人法律扶助基金會聲請法律扶助獲准，有本案卷附財團法
    人法律扶助基金會專用委任狀可稽。本院綜合上情，准聲請
    人以12萬元或提供等值之財團法人法律扶助基金會臺中分會
    出具之保證書後，系爭強制執行事件於本院111年度訴字第2
    39號債務人異議之訴等事件訴訟裁判撤回、和解、移付調解
    成立、或裁判確定前，應暫予停止。
四、依強制執行法第18條第2項，裁定如主文。
中　　華　　民　　國　　111 　年　　1 　　月　　19　　日
                  民事第五庭    法  官  施懷閔
以上正本係照原本作成。
如不服本裁定，應於送達後10日內向本院提出抗告狀，並繳納抗
告費新臺幣1,000元。
中　　華　　民　　國　　111 　年　　1 　　月　　19　　日
                                書記官  張宏賓